臺灣雲林地方法院刑事裁定
111年度聲字第727號
聲  請  人  臺灣雲林地方檢察署檢察官
受  刑  人  陳澤（原名陳柏睿）



上列聲請人因對受刑人數罪併罰有二裁判以上，聲請定其應執行
之刑（111年度執字第1838號），本院裁定如下：
    主  文
陳澤所犯如附表所示之罪刑，應執行有期徒刑貳年捌月，如易科
罰金，以新臺幣壹仟元折算壹日。
    理  由
一、聲請意旨略以：受刑人陳澤（原名陳柏睿）因犯詐欺等案件
    ，先後經判決確定（如附表），符合數罪併罰之要件，應依
    刑法第53條及第51條第5款規定，聲請定其應執行之刑，爰
    依刑事訴訟法第477條第1項規定聲請裁定等語。
二、按裁判確定前犯數罪者，併合處罰之；數罪併罰，有二裁判
    以上者，依刑法第51條之規定，定其應執行之刑；數罪併罰
    ，分別宣告其罪之刑，如宣告多數有期徒刑者，於各刑中之
    最長期以上，各刑合併之刑期以下，定其刑期，但不得逾30
    年；次按刑法第41條第1項之規定於數罪併罰之數罪均得易
    科罰金，其應執行之刑逾6月者，亦適用之；再按依刑法第4
    8條應更定其刑者，或依刑法第53條及第54條應依刑法第51
    條第5款至第7款之規定，定其應執行之刑者，由該案犯罪事
    實最後判決之法院之檢察官，聲請該法院裁定之，刑法第50
    條第1項前段、第53條、第51條第5款、第41條第1項前段、
    第8項、刑事訴訟法第477條第1項分別定有明文。另按刑事
    訴訟法第370條第2項、第3項，已針對第二審上訴案件之定
    應執行刑，明定有不利益變更禁止原則之適用；而分屬不同
    案件之數罪併罰有應更定執行刑之情形，倘數罪之刑，曾經
    定應執行刑，再與其他裁判宣告之刑定應執行刑時，在法理
    上亦同受此原則之拘束。亦即，另定之執行刑，其裁量所定
    之刑期，不得較重於前定之執行刑加計後裁判宣告之刑或所
    定執行刑之總和（最高法院110年度台抗字第2051號裁定意
    旨參照）。
三、經查受刑人因犯①附表編號1至13所示之罪，經臺灣嘉義地方
    法院(下稱嘉義地院)以110年度朴簡字第342、343號判決分
    別判處有期徒刑2月(1次)、3月(4次)、4月(5次)、5月(3次)
    確定；②犯附表編號14所示之罪，經嘉義地院以110年度朴簡
    字第44號判決判處如附表編號14所示之刑確定；③犯附表編
    號15所示之罪，經嘉義地院以110年度朴簡字第45號判決判
    處如附表編號15所示之刑確定，上開附表編號1至15所示之
    罪刑，再經嘉義地院以111年度聲字第493號裁定定應執行有
    期徒刑2年6月確定；④犯附表編號16至17所示之罪，經本院
    以110年度易字第456號判決分別判處有期徒刑3月、2月，並
    定應執行有期徒刑4月確定，有上開判決書、裁定書及臺灣
    高等法院被告前案紀錄表各1份在卷可稽。又受刑人所犯如
    附表編號1至15所示之罪刑，曾經定應執行有期徒刑2年6月
    ；所犯附表編號16至17所示之罪刑，曾經定應執行有期徒刑
    4月，依前揭說明，本院就附表編號1至17之案件再為定應執
    行刑之裁判時，除遵守外部界限外，並應在前開裁判所定應
    執行刑之總和範圍內定應執行刑。茲聲請人以本院為犯罪事
    實最後判決之法院，聲請就上開17罪定其應執行刑（最早判
    決確定者為編號14、15），本院審認核屬正當，應予准許。
    經本院電聯並發函給予受刑人陳述意見之機會，惟受刑人並
    未回覆（見本院卷第51至55頁），本院審酌受刑人所犯附表
    所示各罪罪質、犯罪情節、犯罪時間差距，兼顧刑罰衡平之
    要求及矯正受刑人之目的等一切情狀，定其應執行刑如主文
    所示，並諭知易科罰金之折算標準。
四、依刑事訴訟法第477條第1項，刑法第50條第1項前段、第53
    條、第51條第5款、第41條第1項前段、第8項，裁定如主文
    。
中　　華　　民　　國　　111 　年　　9 　　月　　27　　日
                  刑事第八庭    法  官  潘韋丞
以上正本證明與原本無異。　　　　　　　　　
如不服本裁定，應於裁定送達後5日內向本院提出抗告狀（須附
繕本）。
                                書記官  廖千慧
中　　華　　民　　國　　111 　年　　9 　　月　　27　　日
附表：受刑人陳澤定應執行刑案件一覽表
編       號  1 2 3 罪       名  詐欺取財罪 詐欺取財罪 詐欺取財罪 宣   告  刑  有期徒刑4月 有期徒刑4月 有期徒刑4月 犯 罪 日 期  108年10月28日至30日 108年11月2日至5日 108年10月29日至30日 偵 查 機 關 年 度 案 號    臺灣嘉義地方檢察署 109年度偵緝字第272、273、274、276號、109年度偵字第10958號、110年度蒞追字第5號 臺灣嘉義地方檢察署 109年度偵緝字第272、273、274、276號、109年度偵字第10958號、110年度蒞追字第5號 臺灣嘉義地方檢察署 109年度偵緝字第272、273、274、276號、109年度偵字第10958號、110年度蒞追字第5號 最後事實審 法    院 臺灣嘉義地方法院 臺灣嘉義地方法院 臺灣嘉義地方法院  案    號 110年度朴簡字第342、343號 110年度朴簡字第342、343號 110年度朴簡字第342、343號  判 決 日 111年3月31日 111年3月31日 111年3月31日 確定判決 法    院 臺灣嘉義地方法院 臺灣嘉義地方法院 臺灣嘉義地方法院  案    號 110年度朴簡字第342、343號 110年度朴簡字第342、343號 110年度朴簡字第342、343號  確 定 日 111年5月30日 111年5月30日 111年5月30日 是否得為易科罰金之案件  是 是 是 備        註  1.臺灣嘉義地方檢察署   111年度執更字第638號。 2.編號1至15罪刑，經臺灣嘉義地方法院111年度聲字第493號裁定定應執行有期徒刑2年6月。 1.臺灣嘉義地方檢察署   111年度執更字第638號。 2.編號1至15罪刑，經臺灣嘉義地方法院111年度聲字第493號裁定定應執行有期徒刑2年6月。 1.臺灣嘉義地方檢察署   111年度執更字第638號。 2.編號1至15罪刑，經臺灣嘉義地方法院111年度聲字第493號裁定定應執行有期徒刑2年6月。 

編       號  4 5 6 罪       名  詐欺取財罪 詐欺取財罪 詐欺取財罪 宣   告  刑  有期徒刑3月 有期徒刑3月 有期徒刑3月 犯 罪 日 期  108年11月6日 108年11月6日 108年10月29日 偵 查 機 關 年 度 案 號  臺灣嘉義地方檢察署 109年度偵緝字第272、273、274、276號、109年度偵字第10958號、110年度蒞追字第5號 臺灣嘉義地方檢察署 109年度偵緝字第272、273、274、276號、109年度偵字第10958號、110年度蒞追字第5號 臺灣嘉義地方檢察署 109年度偵緝字第272、273、274、276號、109年度偵字第10958號、110年度蒞追字第5號 最後事實審 法    院 臺灣嘉義地方法院 臺灣嘉義地方法院 臺灣嘉義地方法院  案    號 110年度朴簡字第342、343號 110年度朴簡字第342、343號 110年度朴簡字第342、343號  判 決 日 111年3月31日 111年3月31日 111年3月31日 確定判決 法    院 臺灣嘉義地方法院 臺灣嘉義地方法院 臺灣嘉義地方法院  案    號 110年度朴簡字第342、343號 110年度朴簡字第342、343號 110年度朴簡字第342、343號  確 定 日 111年5月30日 111年5月30日 111年5月30日 是否得為易科罰金之案件  是 是 是 備        註  1.臺灣嘉義地方檢察署   111年度執更字第638號。 2.編號1至15罪刑，經臺灣嘉義地方法院111年度聲字第493號裁定定應執行有期徒刑2年6月。 1.臺灣嘉義地方檢察署   111年度執更字第638號。 2.編號1至15罪刑，經臺灣嘉義地方法院111年度聲字第493號裁定定應執行有期徒刑2年6月。 1.臺灣嘉義地方檢察署   111年度執更字第638號。 2.編號1至15罪刑，經臺灣嘉義地方法院111年度聲字第493號裁定定應執行有期徒刑2年6月。 

編       號  7 8 9 罪       名  詐欺取財罪 詐欺取財罪 詐欺取財罪 宣   告  刑  有期徒刑3月 有期徒刑4月 有期徒刑4月 犯 罪 日 期  108年10月29日 108年10月28日(聲請書誤載為108年11月28日)、108年11月2日 108年11月9日 偵 查 機 關 年 度 案 號  臺灣嘉義地方檢察署 109年度偵緝字第272、273、274、276號、109年度偵字第10958號、110年度蒞追字第5號 臺灣嘉義地方檢察署 109年度偵緝字第272、273、274、276號、109年度偵字第10958號、110年度蒞追字第5號 臺灣嘉義地方檢察署 109年度偵緝字第272、273、274、276號、109年度偵字第10958號、110年度蒞追字第5號 最後事實審 法    院 臺灣嘉義地方法院 臺灣嘉義地方法院 臺灣嘉義地方法院  案    號 110年度朴簡字第342、343號 110年度朴簡字第342、343號 110年度朴簡字第342、343號  判 決 日 111年3月31日 111年3月31日 111年3月31日 確定判決 法    院 臺灣嘉義地方法院 臺灣嘉義地方法院 臺灣嘉義地方法院  案    號 110年度朴簡字第342、343號 110年度朴簡字第342、343號 110年度朴簡字第342、343號  確 定 日 111年5月30日 111年5月30日 111年5月30日 是否得為易科罰金之案件  是 是 是 備        註  1.臺灣嘉義地方檢察署   111年度執更字第638號。 2.編號1至15罪刑，經臺灣嘉義地方法院111年度聲字第493號裁定定應執行有期徒刑2年6月。 1.臺灣嘉義地方檢察署   111年度執更字第638號。 2.編號1至15罪刑，經臺灣嘉義地方法院111年度聲字第493號裁定定應執行有期徒刑2年6月。 1.臺灣嘉義地方檢察署   111年度執更字第638號。 2.編號1至15罪刑，經臺灣嘉義地方法院111年度聲字第493號裁定定應執行有期徒刑2年6月。 

編       號  10 11 12 罪       名  詐欺取財罪 詐欺取財未遂罪 詐欺取財罪 宣   告  刑  有期徒刑5月 有期徒刑2月 有期徒刑5月 犯 罪 日 期  108年11月14日 108年11月初 108年11月15日 偵 查 機 關 年 度 案 號  臺灣嘉義地方檢察署 109年度偵緝字第272、273、274、276號、109年度偵字第10958號、110年度蒞追字第5號 臺灣嘉義地方檢察署 109年度偵緝字第272、273、274、276號、109年度偵字第10958號、110年度蒞追字第5號 臺灣嘉義地方檢察署 109年度偵緝字第272、273、274、276號、109年度偵字第10958號、110年度蒞追字第5號 最後事實審 法    院 臺灣嘉義地方法院 臺灣嘉義地方法院 臺灣嘉義地方法院  案    號 110年度朴簡字第342、343號 110年度朴簡字第342、343號 110年度朴簡字第342、343號  判 決 日 111年3月31日 111年3月31日 111年3月31日 確定判決 法    院 臺灣嘉義地方法院 臺灣嘉義地方法院 臺灣嘉義地方法院  案    號 110年度朴簡字第342、343號 110年度朴簡字第342、343號 110年度朴簡字第342、343號  確 定 日 111年5月30日 111年5月30日 111年5月30日 是否得為易科罰金之案件  是 是 是 備        註  1.臺灣嘉義地方檢察署   111年度執更字第638號。 2.編號1至15罪刑，經臺灣嘉義地方法院111年度聲字第493號裁定定應執行有期徒刑2年6月。 1.臺灣嘉義地方檢察署   111年度執更字第638號。 2.編號1至15罪刑，經臺灣嘉義地方法院111年度聲字第493號裁定定應執行有期徒刑2年6月。 1.臺灣嘉義地方檢察署   111年度執更字第638號。 2.編號1至15罪刑，經臺灣嘉義地方法院111年度聲字第493號裁定定應執行有期徒刑2年6月。 

編       號  13 14 15 罪       名  詐欺取財罪 詐欺取財罪 非法由自動付款設備取財罪 宣   告  刑  有期徒刑5月 有期徒刑3月 有期徒刑2月 犯 罪 日 期  108年11月4日、108年11月7日、108年11月14日（聲請書漏載） 109年2月22日 109年1月15日 偵 查 機 關 年 度 案 號  臺灣嘉義地方檢察署 109年度偵緝字第272、273、274、276號、109年度偵字第10958號、110年度蒞追字第5號 臺灣嘉義地方檢察署 109年度偵緝字第277號 臺灣嘉義地方檢察署 109年度偵字第7105號 最後事實審 法    院 臺灣嘉義地方法院 臺灣嘉義地方法院 臺灣嘉義地方法院  案    號 110年度朴簡字第342、343號 110年度朴簡字第44號 110年度朴簡字第45號  判 決 日 111年3月31日 110年2月26日 110年2月26日 確定判決 法    院 臺灣嘉義地方法院 臺灣嘉義地方法院 臺灣嘉義地方法院  案    號 110年度朴簡字第342、343號 110年度朴簡字第44號 110年度朴簡字第45號  確 定 日 111年5月30日 110年4月6日 110年4月6日 是否得為易科罰金之案件  是 是 是 備        註  1.臺灣嘉義地方檢察署   111年度執更字第638號。 2.編號1至15罪刑，經臺灣嘉義地方法院111年度聲字第493號裁定定應執行有期徒刑2年6月。 1.臺灣嘉義地方檢察署   111年度執更字第638號。 2.編號1至15罪刑，經臺灣嘉義地方法院111年度聲字第493號裁定定應執行有期徒刑2年6月。 1.臺灣嘉義地方檢察署   111年度執更字第638號。 2.編號1至15罪刑，經臺灣嘉義地方法院111年度聲字第493號裁定定應執行有期徒刑2年6月。 

編       號  16 17 (以下空白) 罪       名  詐欺得利罪 使公務員登載不實罪  宣   告  刑  有期徒刑3月 有期徒刑2月  犯 罪 日 期  109年7月4日至109年7月8日 109年9月3日  偵 查 機 關 年 度 案 號  臺灣雲林地方檢察署 110年度偵緝字第138號 臺灣雲林地方檢察署 110年度偵緝字第138號  最後事實審 法    院 臺灣雲林地方法院 臺灣雲林地方法院   案    號 110年度易字第456號 110年度易字第456號   判 決 日 111年6月28日 111年6月28日  確定判決 法    院 臺灣雲林地方法院 臺灣雲林地方法院   案    號 110年度易字第456號 110年度易字第456號   確 定 日 111年7月29日 111年7月29日  是否得為易科罰金之案件  是 是  備        註  1.臺灣雲林地方檢察署   111年度執字第1838號。 2.編號16至17罪刑，經原判決定應執行有期徒刑4月。 1.臺灣雲林地方檢察署   111年度執字第1838號。 2.編號16至17罪刑，經原判決定應執行有期徒刑4月。